【裁判字號】    90,易,3721
【裁判日期】    901112
【裁判案由】    竊盜
【裁判全文】
臺灣高雄地方法院刑事判決                          九十年度易字第三七二一號
    公  訴  人  臺灣高雄地方法院檢察署檢察官
    被      告  甲○○
右列被告因竊盜案件，經檢察官提起公訴（九十年度偵字第一六六八一號），本院判
決如左：
    主  文
甲○○竊盜，處罰金貳仟元，如易服勞役，以佰元折算壹日。
    事  實
甲○○於民國九十年八月初某日，在高雄市三民區○○○路「港都網」網路咖啡店（
商業登記名稱為「港都網網路科技股份有限公司」）內，拾獲該店電腦投幣箱之鑰匙
一支，竟為伺機以該鑰匙行竊該店電腦投幣箱內之硬幣，而意圖為自己不法之所有，
將該離本人所持有之投幣箱鑰匙侵占入己。嗣於九十年九月四日凌晨三時四分許，在
高雄縣鳳山市○○○路一二七號「港都網」網路咖啡店鳳山分店內消費時，趁店員不
注意之際，竟意圖為自己不法之所有，以前開鑰匙開啟店內一樓Ｄ區編號第一九、二
○、二一、二二號等四台電腦之投幣箱，而竊取其內硬幣共計新臺幣（下同）三百二
十元，得手後，花用殆盡。嗣因甲○○行竊時為店內監視系統錄影發現，而為店內員
工報警查獲。案經高雄縣警察局鳳山分局報告臺灣高雄地方法院檢察署檢察官偵查起
訴。
    理  由
一、右揭事實，迭據被告甲○○於警、偵訊及本院審理中所坦白承認，並經證人即港
    都網路咖啡職員乙○○於警訊時所證明，互核相符，又有現場監視錄影帶一卷及
    投幣箱鑰匙一支扣案可證，被告自白與事實相符，其犯行堪以認定。
二、核被告所為，係犯刑法第三百三十七條侵占遺失物罪及同法第三百二十條第一項
    之竊盜罪，其所為侵占遺失物行為，係為達到竊盜目的之方法行為，所犯二罪間
    ，有方法結果牽連關係，應依刑法第五十五條規定論以較重之竊盜罪。公訴人起
    訴雖未論及侵占離本人所持有之物部分，然該部分既與起訴之竊盜部分有牽連犯
    之裁判上一罪之關係，本院自得一併審酌，併此敘明。爰審酌被告並無前科犯行
    ，素行良好，有臺灣高等法院被告全國前案紀錄表一紙在卷可稽，又其所竊取之
    金額不高，所生之危害非鉅，且被告犯後坦承犯行，其犯後態度良好等一切情狀
    ，量處如主文所示之刑，並諭知易服勞役之折算標準，以資懲儆。
三、公訴意旨另以：被告除前開犯行外，自九十年八月初起，另在上址，以相同方法
    行竊三次，與前開犯行合計共竊得一千三百元，因認被告此部分所為亦涉有竊盜
    罪嫌云云。按犯罪事實應依證據認定之，無證據不得推定其犯罪事實，不能證明
    被告犯罪或其行為不罰者，應諭知無罪之判決，刑事訴訟法第一百五十四條及第
    三百零一條第一項分別定有明文。再按被告之自白，不得作為有罪判決之唯一證
    據，仍應調查其他必要之證據，以察其是否與事實相符，同法第一百五十六條第
    二項亦定有明文。又在訴訟上用以證明事實之證據，須於通常一般之人均不致於
    有所懷疑，而得確信其為真實之程度者，始得據以為有罪之認定；倘其證明尚未
    達到此一程度，而有合理之懷疑存在，致使無從為有罪之確信時，即應為無罪之
    判決（最高法院七十六年度台上字第四九八六號判例意旨參照）。此部分公訴人
    係以被告自白及證人乙○○於警訊時之證詞與贓物領據一紙附卷而認被告涉有前
    開犯行。訊據被告堅決否認有何此部分之犯行，辯稱：警、偵訊時雖坦承此部分
    犯行，但係因害怕而承認，實際上伊僅行竊一次等語等語。經查，本案並無贓物
    領據附卷，被告亦自承所竊取之三百二十元尚未返還被害人等語，故公訴人指有
    贓物領據附卷云云，顯有誤會。再查，證人乙○○於警訊時係證稱：店內至少以
    相同方法被竊七次，每次均失竊約三百元左右，之前店內監視器錄得之竊案，僅
    看到行竊者的背影，且均未保留等語，足認扣案監視錄影帶及證人乙○○所證，
    僅能證明被告於九十年九月四日行竊之事實，而無法證明被告在此之前即有行竊
    之事實。故此部分犯罪事實，僅有被告於警、偵訊時之自白，而無其他證據足資
    佐證與事實相符，參諸前引法條說明，其不得作為有罪判決之唯一證據。此外，
    又無其他證據足證被告此部分犯行，參諸前引最高法院判例及判決意旨之說明，
    自不能遽認被告此部分之犯行，被告此部分犯行既不能證明，依前引法條原應為
    無罪之諭知，惟公訴人既認此部分與被告前開論罪部分，有連續犯之裁判上一罪
    關係，故不另為無罪之諭知，併此敘明。
據上論斷，應依刑事訴訟法第二百九十九條第一項前段，刑法第三百二十條第一項、
第三百三十七條、第五十五條、第四十二條第二項，罰金罰鍰提高標準條例第一條前
段、第二條，判決如主文。
本案經檢察官林慧美到庭執行職務。
中      華      民      國    九十      年     十一     月     十二     日
          臺灣高雄地方法院刑事第六庭
                                  法  官  邱  明  弘
右正本證明與原本無異。
如不服本判決，應於判決送達後十日內，向本院提出上訴狀。
                                  書記官  顏  平  國
中    華    民    國      九十      年      十一      月      十二      日
刑法第三百二十條
 (普通竊盜罪、竊佔罪)
意圖為自己或第三人不法之所有，而竊取他人之動產者，為竊盜罪，處五
年以下有期徒刑、拘役或五百元以下罰金。
意圖為自己或第三人不法之利益，而竊佔他人之不動產者，依前項之規定
處斷。
前二項之未遂犯罰之。
刑法第三百三十七條
 (侵占遺失物罪)
意圖為自己或第三人不法之所有，而侵占遺失物、漂流物或其他離本人所
持有之物者，處五百元以下罰金。


司法院資訊處製作；財團法人民間司法改革基金會備份。
